臺灣臺南地方法院刑事判決　　　　　　　 99年度訴字第153號
公　訴　人　臺灣臺南地方法院檢察署檢察官
被　　　告　陳益裕
選任辯護人　黃溫信律師
　　　　　　黃紹文律師
　　　　　　徐美玉律師
上列被告因贓物等案件，經檢察官提起公訴（98年度偵字第4302
號），本院判決如下：
    主  文
陳益裕故買贓物，處有期徒刑拾月，減為有期徒刑伍月；又共同
犯行使偽造私文書罪，處有期徒刑拾月。應執行有期徒刑壹年。
    事  實
一、陳益裕原即有在從事事故車、中古車之汽車買賣，並均委託
    原位於臺南縣（現改制為臺南市）麻豆鎮（現改制為麻豆區
    ○○○○路584號之「大順汽車代檢廠」（由林秀鳳、顏聖
    民夫妻經營）代為辦理汽車之檢驗過戶等事宜，於民國96年
    2、3月間，陳益裕委請當時經營「原億汽車材料廠」（現亦
    改制為臺南市麻豆區油車里138號）之陳建榮，代為尋找因
    車禍撞毀之事故車，適陳芸秀所有、車牌號碼為9125-LW號
    自用小客車，於96年2月間因車禍造成車頭車身幾乎全毀不
    願修復，乃委由其兄陳全吉代為處理，陳全吉乃透過許誠標
    將該車以新台幣（下同）7萬5千元之代價賣予陳建榮（惟未
    辦理汽車過戶登記），而陳建榮再將該車以8萬元之代價賣
    予陳益裕，並於96年4月13日直接自陳芸秀名下辦理過戶予
    陳益裕；陳益裕於取得上開自小客車後，因發現該車車身嚴
    重毀損（僅引擎部分尚可使用）無法修復後轉售，惟仍為貪
    圖不法之利益，竟基於故買贓物之故意，明知真實姓名、年
    籍不詳之人所持有之車牌號碼為8851-MJ號自用小客車（與
    上開9125-LW號自用小客車為同廠牌、同型、同顏色）係來
    源不明之贓車（原係誼林交通事業股份有限公司所有，於96
    年4月16日上午7時許，在臺南市○○區○○路552巷57號對
    面停車場失竊），竟於96年4月16日後（同年月24日前）之
    不詳時日，以不詳價格，向該不詳人士故買該贓車後，再與
    真實姓名、年籍不詳之成年人士，共同基於行使偽造私文書
    之犯意聯絡，由被告委由該不詳之人，將足以代表一定用意
    證明之原車身號碼J50B5700號（原屬於車牌號碼8851-MJ號
    自用小客車），打磨、偽造成車牌號碼9125-LW號自用小客
    車之車身號碼J50A8081號，再將該車身已撞毀之車牌號碼
    9125-LW號自用小客車之引擎套裝於上開車身上，陳益裕並
    隨委請不知情之劉昱成代為尋找上揭已借屍還魂之自小客車
    之買家，且因陳益裕另有正職，上班時間無法配合劉昱成找
    人看車，故陳益裕遂將上揭車輛託放在陳建榮之「原億汽車
    材料廠」內，嗣經劉昱成介紹不知情之陳建男，經與陳益裕
    磋商價格後，同意以33萬元成交，陳益裕並於96年5月14日
    ，委託不知情之林秀鳳、顏聖民夫妻所經營「大順汽車代檢
    廠」，代為辦理前揭車輛之檢驗過戶等事宜，以此方式行使
    前揭偽造之車身號碼，足以生損害於原汽車所有人誼林交通
    事業股份有限公司、及公路監理機關對汽車管理之正確性。
二、案經臺南市政府警察局移請臺灣臺南地方法院檢察署檢察官
    偵查起訴。
    理  由
甲、證據能力部分：
一、被告陳益裕於警詢、偵查及本院準備及審理程序中所為之供
    述，均非出於強暴、脅迫、利誘、詐欺、疲勞訊問、違法羈
    押或其他不正之方法所得，亦非違反法定障礙事由經過期間
    不得訊問或告知義務之規定而為，依刑事訴訟法第156條第1
    項、第158條之2規定，應認為均有證據能力。
二、本件證人陳俊文於警詢時所為之陳述，係屬被告以外之人於
    審判外之言詞陳述，業經被告及辯護人於準備程序中表明不
    同意作為證據使用之意，依刑事訴訟法第159條第1項、第
    159條之5第1項反面之規定，即不得作為本案裁判基礎之證
    據資料。
三、又證人陳芸秀、劉劍魁於警詢時之陳述、證人陳全吉、許誠
    標、陳建男、陳建榮、劉昱成等人分別於警詢、偵查中具結
    後證述之證詞，以及車牌號碼為9125-LW號自小客車之過戶
    登記書、買賣契約書、歷任車主查詢資料、臺南縣（現改制
    為臺南市）警察局97年12月16日南縣警鑑字第0972201510號
    鑑驗書1份，8851-MJ號自用小客車失竊電腦輸入單、車輛領
    牌登記書、汽車過戶登記書、汽車異動登記書、汽車保險理
    賠申請書、汽車尋獲電腦輸入單、交通部公路總局轄下各監
    理所回覆本院被告名下相關35部汽車之過戶、肇事紀錄之回
    函、前揭車牌號碼為9125 -LW號自小客車汽車之異動登記書
    、汽車過戶登記書、第一商業銀行麻豆分行99年6月3日一麻
    豆字第00143號函、台新國際商業銀行股份有限公司於99年5
    月31日函檢附之前揭車牌號碼為9125-LW號自小客車汽車貸
    款申請書、約定書，台新國際商業銀行股份有限公司於99年
    10 月6日函、以及合作金庫商業銀行東臺南分行於99年11月
    3日、99年11月26日回函、臺灣大哥大股份有限公司99年5月
    27日法大字第099073717號函、交通部公路總局嘉義區監理
    所麻豆監理站於99年11月22日日函文及附件，即車牌號碼為
    6560-GA號自小客車之汽車車主歷史查詢、汽車異動歷史查
    詢、汽車車籍查詢單等，固亦分別係屬被告以外之人於審判
    外之言詞及書面陳述，惟被告及辯護人於法院行準備及審理
    程序調查證據時，均未於言詞辯論終結前聲明異議，是故依
    刑事訴訟法第159條之5第1項、第2項等規定，自應認為均有
    證據能力。
四、另證人陳建榮、劉昱成、陳俊文、林秀鳳、顏聖民等人於本
    院審理時具結後所為之證詞，非屬傳聞證據，自均有證據能
    力。
乙、實體部分：
一、訊據被告對於車牌號碼為9125-LW號自小客車於96年4月13日
    由原車主陳芸秀過戶登記至其名下後，再於96年5月14日過
    戶登記予陳建男等情固均不爭執，惟矢口否認有何故買贓物
    、偽造文書等之犯行及犯意，辯稱：是因陳建榮向伊借17萬
    5千元，伊為保障債權，始要陳建榮將車牌號碼為9125-LW號
    自小客車登記在伊名下，其餘其均不知悉，亦未參與云云。
    辯護意旨則以：證人劉昱成之證詞前後不一，就車款交付部
    分亦有瑕疵，且買賣合約書上所留電話之其中1支即0000000
    000行動電話之申辦人為「許雨天」，而劉昱成最後轉匯車
    款之對象亦為「許雨天」之子「許永平」，均與被告無關，
    另證人陳建榮本身即為有從事此類借屍還魂案件之業者，且
    其證述亦屬前後不一，不可採信，至證人陳俊文亦無法證述
    其就哪些車輛部分有烤漆，況其本身亦有竊盜、偽造文書之
    前科，其證言亦無採證之價值，應諭知被告無罪等資為辯護
    。然查：
（一）車牌號碼為9125-LW號自小客車，原為陳芸秀所有，於96
      年2月間，因車禍造成車頭車身嚴重毀損、不願修復，乃
      委由其兄陳全吉代為處理，陳全吉透過許誠標將該車以7
      萬5 千元之代價賣予陳建榮（惟並未辦理過戶登記），於
      96年4月13日，前揭車輛並直接自陳芸秀名下辦理過戶至
      被告名下後，再於96年5月14日，由被告名下辦理過戶至
      陳建男名下等情，業據被告所不爭執，核與證人陳芸秀於
      警詢時之陳述、證人陳全吉、許誠標、陳建男等人分別於
      警詢、偵查中具結後證述之證詞，以及證人陳建榮自警詢
      、偵查及本院審理時具結後證述之情節均大致相同，此外
      ，並有車牌號碼為9125-LW號自小客車之過戶登記書、買
      賣契約書、歷任車主查詢資料1份等在卷可稽（警卷第30
      、32 頁、偵字卷第6頁參見），是此部分應堪信為真實。
（二）次查，訊據被告對於前揭車輛，經送臺南縣（現改制為臺
      南市）警察局進行檢驗後，確認車牌號碼為9125-LW號自
      小客車之車身號碼，經以照相紀錄法、電解法、化學腐蝕
      法還原後，顯示是經過改造，即原車身號碼應（不排除）
      為J50B5700號（係原車牌號碼為8851-MJ號自用小客車之
      原車身）等情亦未爭執，復有臺南縣（現改制為臺南市）
      警察局97年12月16日南縣警鑑字第0972201510號鑑驗書1
      份在卷可稽（警卷第65至67頁參見），而該被裝載於被告
      名下、車牌號碼為9125-LW號自小客車之車身，亦即車牌
      號碼為8851-MJ號自用小客車，原係誼林交通事業股份有
      限公司所有，於96年4月16日上午7時許，在台南市○○區
      ○○路552號57號對面停車場失竊，且與被告名下之前揭
      車牌號碼為9125-LW號自小客車，均為中華汽車車廠、銀
      色、1584C.C.，亦即同車廠、同型、同顏色之車輛等情，
      被告亦未爭執，復經證人劉劍魁於警詢時證述屬實，此外
      ，並有8851-MJ號自用小客車失竊電腦輸入單、車輛領牌
      登記書、汽車過戶登記書、汽車異動登記書、汽車保險理
      賠申請書、汽車尋獲電腦輸入單各1份在卷可稽（警卷第
      17 至23頁參見），是均堪認與事實相符。故該被裝載於
      被告名下、車牌號碼為9125-LW號自小客車之車身，亦即
      車牌號碼為8851-MJ號自用小客車，確係屬贓物，已屬無
      疑。
（三）被告固辯稱是因陳建榮向伊借17萬5千元，伊為保障債權
      ，始要陳建榮將車牌號碼為9125-LW號自小客車登記在伊
      名下，其餘其均不知悉，亦未參與云云。然查：
    被告於本院審理時供承：本件伊知道這輛車要賣掉，是伊
      將證件交到大順那裡，伊除在統一企業有正職外，另有從
      事中古車、事故車之修理、買賣，但伊本人只會簡易修繕
      ，其他引擎、底盤、電機、板金之修理，都是伊請朋友或
      請其他車廠代為修理，但伊不會透過陳建榮修理，修好後
      再透過朋友介紹來買，伊認識陳俊文，曾經至少把4台車
      之烤漆交給他做，1台是朋友的車，1台是伊兒子的車，另
      外2台是被告與陳俊文合資購買的（本院卷(二)第188至197
      頁參見），且經警方清查後，被告確曾買賣過含車牌號碼
      為0480-HL在內之35輛中古車（且含曾發生過事故重大損
      壞之車輛即5608-KY、6872-JZ、8920-NU、8953-JV、7799
      -HQ等車牌號碼之自小客車）等情，亦經本院函請交通部
      公路總局轄下各監理所，陳報各相關汽車之肇事紀錄回函
      等可資佐證，是被告本身長期以來，即確有在從事事故車
      之汽車買賣並從中獲利等情，自堪信為真實。
    次查，證人陳建榮於本院審理時經具結後證稱：被告在10
      幾年前就有在買事故車修理，伊入監執行後回來，被告有
      再去找伊，請伊介紹事故車買賣，故伊向許誠標談以7萬5
      千元購買前揭車牌號碼為9125-LW號自小客車，再以8萬元
      買予被告，轉取差價，被告是拿現金，車子過戶都是被告
      自己處理，交給麻豆監理站一間代檢的，過戶也不是伊去
      辦的，後來被告只有把引擎取走，說車身不用修理，叫伊
      直接分解，前揭車輛出售時，被告曾寄放在伊原億汽車材
      料廠，叫劉昱成去牽車給買主看，因為被告上班時間不一
      定，被告有多部車輛放在伊公司賣過，大約有超過10輛，
      有些是事故車，有些是中古車，有部分事故車是伊買來的
      ，有部分不是，但都是被告自己去修理，被告本人雖然不
      會修理車子，但會拖去找人修理，怎麼修理伊不清楚，因
      為伊不會修車等語（本院卷(一)第100至126頁參見）。
    再查，證人陳俊文亦於本院審理時具結證稱：伊從事烤漆
      ，被告曾交幾台車子給伊烤漆，除「針對車身號碼烤漆」
      外，外部有受損也是會烤，伊烤漆時發現車身號碼是裸鐵
      狀況，也就是有被磨過，因為汽車烤漆溶劑一擦就起來，
      用鐵樂士噴過，看起來很醜，所以伊就全部再整修一下，
      整修時伊看到車身號碼都已經重新打過，伊沒有詢問被告
      為何如此，也不知道被告的車子如何來，被告送到伊車廠
      的車都是自己開來，也沒有就還原技術、還原地點等事項
      詢問過被告，車身號碼在哪裡變造伊不清楚，只有聽同行
      之間的聯絡，知道被告是道麻豆安業福聯車廠及佳里的車
      廠變造車身號碼，伊幫被告烤漆的車輛有銀色三菱的車，
      但不知道是不是本案這輛車等語（本院卷(二)第81至98頁參
      見）。
    復查，證人劉昱成於本院審理時亦具結後證稱：當時伊在
      新車公司，陳建男說想要買二手車，陳建榮即介紹伊給被
      告，說被告那邊有一些車子要賣，因為陳建男跟被告上班
      時間不同，故無法配合看車，故被告就叫伊到原億汽車材
      料廠把車開去給陳建男看，也有到被告住處拿車過，此模
      式不只拿過1台車子，一開始被告有跟伊說多少錢讓伊去
      賣，後來陳建男覺得金額太高，又請伊跟被告議價，議價
      後有差3、4萬，之後他們覺得可以接受，最後是33萬元上
      下，買賣契約書的資料及被告之簽名是伊幫忙填的，但印
      章是96年5月10日當天，由被告親自在原億汽車材料廠蓋
      的，之後才由伊跟被告一起去麻豆監理站對面之代檢處，
      辦完過戶後，被告把車跟鑰匙一起交由伊開去給陳建男，
      又買賣契約書，陳建男有先交給台新銀行業務辦理車貸，
      核貸後，是伊去領錢交給被告，因為銀行要撥款，車子一
      定要先過戶，錢應該是伊拿到原億（汽車廠）給被告的，
      應該是辦過戶那天，被告並沒有簽收，另陳建男有拿2萬
      元現金給伊拿給被告處理稅金、車險等費用，33萬元陳建
      男是用全額汽車貸款支付的，過程中陳建榮都沒有參與等
      語（本院卷(一)第127至150頁參見）。
    更況，前揭車牌號碼為9125-LW號自小客車，從被告名下
      過戶登記至陳建男之名下時，乃是由被告本人提供交付證
      件及印鑑，由其委託大順汽車代檢廠之林秀鳳、顏聖民夫
      妻，代為辦理等情，乃被告所自承者，核與證人即大順汽
      車代檢廠之林秀鳳、顏聖民等人證述均屬相符（本院卷(二)
      第14至31頁參見），此外，復有前揭車牌號碼為9125 -LW
      號自小客車汽車之異動登記書、汽車過戶登記書等各1份
      （警卷第30頁參見）在卷可稽，應堪信為真實。故證人林
      秀鳳既已證述，其等僅認識被告而已，並曾幫被告多次辦
      理汽車之過戶登記，其等根本不認識原億汽車材料廠之陳
      建榮等語（本院卷(二)第25頁參見）。
    綜上，互核證人陳建榮、劉昱成、林秀鳳、顏聖民等人之
      證詞，均分別明確指證，本件有關前揭車牌號碼為9125-L
      W號自小客車之介紹買入、賣出、以及辦理過戶登記等事
      宜，陳建榮、劉昱成、林秀鳳、顏聖民等人，均是與被告
      直接接洽，亦即受被告本人親自委託者，故證人陳建榮除
      曾介紹車輛買入、及曾提供車廠場所及電話，供被告停放
      前揭車輛，以便利被告透過劉昱成讓陳建男看車之外，其
      餘要均與證人陳建榮無關，即從該車之決定買入、委託他
      人修理、烤漆、整理，到找尋買家，磋商價格，再辦理移
      轉過戶等，均為被告所決定者，應屬無疑。再者，被告自
      承與證人劉昱成、陳俊文、林秀鳳、顏聖民等證人間，均
      並無仇怨，亦無金錢或糾紛，故其等應無刻意誣陷被告之
      動機或理由，且其等之證詞，互核大致相符，復有卷內其
      他具體事證可佐，是其等之證詞，應屬較為中立客觀，而
      可採信。被告及辯護意旨僅一再陳稱，證人陳建榮有相關
      前科紀錄，故乃其誣陷被告云云，顯僅係為刻意模糊焦點
      ，乃託免卸責之詞，自無從憑採。
    此外，證人陳建榮於本院審理時復具結後證稱；其有申請
      支票，故伊向被告借款時，均是以支票作為擔保，無其他
      擔保方式等語（本院卷(一)第110至111頁參見），被告亦自
      承曾經收過被告之支票（並是在被告之配偶「楊員」名下
      帳戶所代收），此外，復有第一商業銀行麻豆分行99年6
      月3日一麻豆字第00 143號函附陳建榮所開立予被告之前
      揭支票（票號0000000至0000000號）相符，故陳建榮既有
      使用第一商業銀行之支票，故其借款以支票作為擔保，尚
      非屬無據，應可採信。反之。被告於本院審理時復供稱：
      其知悉陳建榮已出賣前揭車輛，並配合將證件交予大順代
      檢廠辦理過戶，惟賣出之後並未受償云云，倘前揭車牌號
      碼為9125-LW號自小客車果係要作為被告對於陳建榮借款
      債權之擔保，始登記在其名下，則何以被告在知悉該車將
      以33萬元售出時，未要求陳建榮先償還債務後，其再配合
      辦理該車之移轉過戶？否則，究要如何實現當初約定以車
      輛過戶作為擔保之目的？故被告辯稱購買前揭車牌號碼為
      9125-LW號自小客車，與其無關，僅是為擔保對陳建榮之
      債權云云，顯均屬事後卸責杜撰之詞，不僅與事證不符，
      亦與一般社會交易常理有悖，自均難以採信。
（四）辯護意旨固再以：證人劉昱成之證詞，就車款交付部分有
      所瑕疵，且買賣合約書上所留電話之其中1支即門號為000
      0000000之行動電話之申辦人為「許雨天」，而劉昱成轉
      匯車款（275,000元部分）之對象亦為「許雨天」之子「
      許永平」，故應與被告無關云云。惟查：
    證人劉昱成於本院審理時具結後證稱：前揭車輛之車款，
      是以車貸方式支付，而系爭車貸是先撥款給伊，伊再交付
      給被告等情，已如前述，經向核發車貸之台新國際商業銀
      行股份有限公司查詢之結果，亦確認前揭車牌號碼為9125
      -LW號自小客車汽車貸款326,500元，是於96年5月15日，
      先核撥給劉昱成在合作金庫商業銀行帳戶後，再於同日轉
      帳275,000元至復華商業銀行臺南分行許永平之帳戶，並
      以金融卡提出50,000元（共計為325,000元）等情，亦有
      台新國際商業銀行股份有限公司99年5月31日函檢附之前
      揭車牌號碼為9125-LW號自小客車汽車貸款申請書、約定
      書，以及99年10月6日函、以及合作金庫商業銀行東臺南
      分行99年11月3日、99年11月26日之函各1份在卷可稽（本
      院卷(一)第200至203頁、卷(二)第62、80至81、129至130頁參
      見），經核亦與證人劉昱成前揭所證述者，均大致相符，
      自無不可採信之處。又查，本件實際上經函查結果，雖可
      確認陳建男購車之車款，是在經台新銀行核准車貸後，先
      撥款入證人劉昱成之帳戶後，再於同日分別以轉匯及提領
      現金之方式交付者，與證人劉昱成所證稱是直接交款予被
      告後，再辦理過戶等情，稍有出入，然證人劉昱成於本件
      既僅是扮演居間仲介者，且本件距離現在確已有3年之久
      ，故證人劉昱成就實際付款之方式及時間，縱稍有混淆，
      惟其餘之部分，因均與其他證人及物證相符，自無不得採
      信之理。
    此外，買賣合約書上所留之0000000000行動電話之申辦人
      固為「許雨天」，有臺灣大哥大股份有限公司99年5月27
      日法大字第099073717號函1份在卷可稽（本院卷(一)第183
      至188頁參見），而劉昱成轉匯部分之車款（275,000元部
      分）匯款對象則為「許雨天」之子「許永平」，亦如前述
      ，然本院經合法傳訊、拘提證人許雨天，均未到庭，次查
      ，前揭買賣合約書上所留之電話，均乃是被告當時主動要
      求證人劉昱成所留者等情，業據證人劉昱成指證明確（本
      院卷(一)第145、146頁參見），更何況，被告曾於95年9月
      11日辦理車牌號碼為6560-GA號自小客車之過戶手續，後
      再經層層過戶手續，於96年5月11日移轉至最新車主許雨
      天名下等情，亦有交通部公路總局嘉義區監理所麻豆監理
      站於99年11月22日日函文及附件即車牌號碼為6560-GA號
      自小客車之汽車車主歷史查詢、汽車異動歷史查詢、汽車
      車籍查詢單各1份在卷可稽（本院卷(二)第114至117頁參見
      ），故可見，許雨天是因曾與被告共同買賣過車牌號碼為
      6560-GA號自小客車，而與被告產生關聯外，與證人陳建
      榮間並無任何關聯存在，是許雨天以及其子許永平名義之
      行動電話門號及匯款之帳戶，應確係被告當時為規避追查
      ，所提供予證人劉昱成之人頭門號及匯款帳戶，要屬無疑
      ，辯護意旨前揭所陳，均屬無據，難以採信。
（五）綜據上述，被告因為從事事故車買賣，故委託陳建榮介紹
      而買入前揭原陳芸秀所有、因車禍車身已經完全毀損不堪
      使用，即車牌號碼為9125-LW號自小客車後，為要能順利
      賣出，獲取不法利益，故基於故買贓物之故意，明知真實
      姓名、年籍不詳之人所持有、車牌號碼8851-MJ號自用小
      客車（與上開9125-LW號自用小客車為同廠牌、同型、同
      顏色）係來源不明之贓車，仍於96年4月16日後之某日，
      以不詳價格，向該不詳人士故買該贓車後，再基於行使偽
      造文書之犯意，委請與其有共同犯意聯絡之真實姓名、年
      籍不詳之人，將上開車牌號碼8851-MJ號自用小客車之原
      車身號碼J50B5700號，變造成車牌號碼9125-LW號自用小
      客車之車身號碼J50A8081號後，再將該車身已撞毀之車牌
      號碼9125-LW號自用小客車之引擎，套裝於上開車身上，
      再委託不知情之劉昱成代為尋找買家，最後以33萬元之代
      價出售予不知情之陳建男，以此方式行使前揭偽造之車身
      號碼等情，已可認定。而改造車身之號碼後，懸掛其他車
      牌號碼使用，致使失車之人難以繼續追贓，自足生損害於
      被改造車身號碼之汽車所有人、及公路監理機關對汽車管
      理之正確性，亦屬無疑（最高法院69年度台上字第360號
      判決意旨參照）。是本件被告前揭故買贓物，及改造車牌
      號碼，以行使偽造私文書等犯行，均已事證明確，應依法
      論科。
二、按汽車之車身號碼，係汽車製造廠商出廠之標誌，乃表示一
    定用意之證明，依刑法第220條規定，應以私文書論（最高
    法院82年度台上字第2851號、76年度台上字第3391號判決）
    ；又被告委託其他真實姓名、年籍不詳之人士，將原汽車車
    身號碼打磨後，再改造成其他號碼，因具有創設性，非為變
    造，應屬偽造私文書（最高法院66年台上字第1961號判例、
    71年度台上字第7142號、81年度台上字第2398號、78年度台
    上字第3663號判決、以及司法院82廳刑一字第05283號函釋
    參照）。是本件核被告所為，係犯刑法第349條第2項之故買
    贓物罪、同法第216條、第220條第1項、第210條之行使偽造
    私文書罪。又前揭偽造之低度行為，應為行使之高度行為所
    吸收，不另論罪。此外，被告是委請真實姓名、年籍不詳之
    人，將上開車牌號碼8851-MJ號自用小客車之原車身號碼J50
    B5700號，改造成車牌號碼9125-LW號自用小客車之車身號碼
    J50A8081號，其與該人間，就行使偽造私文書之犯行部分，
    因有犯意聯絡及行為分擔，應論以共同正犯。另被告所犯上
    揭二罪間，因犯意各別，行為互殊，應予分論併罰。爰審酌
    被告明知本件車牌號碼為9125-LW號自小客車，已因車禍事
    故導致車身毀損嚴重，根本無法再行修理或轉賣，卻仍為貪
    圖不法之利益，於故買贓物後，再委託他人以借屍還魂之手
    法偽造車身號碼，頂拼後，復再尋找不知情之友人仲介、並
    以高價賣出，獲利匪淺，且使贓車失主難以再繼續追查竊賊
    ，並危害被改造車身號碼之汽車所有人即誼林交通事業股份
    有限公司、及公路監理機關對汽車管理之正確性，且其犯後
    飾詞矯卸，復未供出實際偽造車身號碼之集團其他人士，顯
    未見任何悔意，惟念被告前並無任何刑事犯罪前科紀錄，有
    臺灣高等法院被告前案紀錄表1份在卷可稽，素行尚佳，高
    職畢業，有正職，收入不低，已婚，育有2子等一切情狀，
    各量處如主文所示之刑。又被告前揭所犯故買贓物之犯罪時
    間，係在96年4月16日後、同年5月14日前之某不詳時日，因
    被告否認致無法明確認定時點，惟本院認應以對被告最佳利
    益之認定，即認其係在中華民國96年罪犯減刑條例所定減刑
    基準日即96年4月24日之前所犯之，且被告因無該條例第3條
    規定不得減刑之情形，爰依該條例第2條第1項第3款規定，
    減其宣告刑2分之1，再與其他不應減刑之罪，合併定其應執
    行刑，以資懲儆。
據上論斷，應依刑事訴訟法第299條第1項前段，刑法第28條、第
220條第1項、第216條、第210條、第349條第2項、第51條第5款
，刑法施行法第1條之1第1項、第2項前段，中華民國96年罪犯減
刑條例第2條第1項第3款、第8條第1項、第11條，判決如主。
本案經檢察官王誠到庭執行職務。
中    華    民    國   100    年    3     月    8     日
                  刑事第六庭  審判長法  官  田幸艷
                                    法  官  施介元
                                    法  官  林臻嫺
以上正本證明與原本無異。
如不服本判決，應於判決送達後10日內敘明上訴理由，向本院提
出上訴狀 (應附繕本) ，上訴於臺灣高等法院。其未敘述上訴理
由者，應於上訴期間屆滿後20日內向本院補提理由書「切勿逕送
上級法院」。
                                    書記官  洪培綺
中    華    民    國   100    年    3     月    9     日
附錄本案論罪科刑法條全文：
刑法第210 條：
偽造、變造私文書，足以生損害於公眾或他人者，處五以下有期
徒刑。
刑法第216條
行使第 210 條至第 215 條之文書者，依偽造、變造文書或登載
不實事項或使登載不實事項之規定處斷。
刑法第220 條：
在紙上或物品上之文字、符號、圖畫、照像，依習慣或特約，足
以為表示其用意之證明者，關於本章及本章以外各罪，以文書論
。
錄音、錄影或電磁紀錄，藉機器或電腦之處理所顯示之聲音、影
像或符號，足以為表示其用意之證明者，亦同。
刑法第349 條：
收受贓物者，處三年以下有期徒刑、拘役或五百元以下罰金。
搬運、寄藏、故買贓物或為牙保者，處五年以下有期徒刑、拘役
或科或併科一千元以下罰金。
因贓物變得之財物，以贓物論。